臺灣臺南地方法院刑事判決　　　　　　 100年度交易字第43號
公　訴　人　臺灣臺南地方法院檢察署檢察官
被　　　告　李緣慶
選任辯護人　林瑞成律師
上列被告因過失致死案件，經檢察官提起公訴（99年度偵字第14
871號），被告就被訴事實為有罪之陳述，本院裁定進行簡式審
判程序，判決如下：
    主    文
李緣慶因過失致人於死，處有期徒刑柒月。
    事    實
一、李緣慶於民國99年4月9日中午12時48分許，駕駛車牌號碼WN
    -3078號自用小客車沿臺南縣柳營鄉（現改制為臺南市柳營
    區○○○村○○路○段由北往南方向行駛，行經柳營路二段
    柳營高幹71之2號旁與不知名之村里道路無號誌路口時，原
    應注意汽車行駛至交岔路口轉彎時，轉彎車應讓直行車先行
    ，且駕駛人應注意車前狀況，隨時採取必要之安全措施，而
    依當時天候晴、日間自然光線、柏油路面、乾燥無缺陷、亦
    無障礙物、視距良好，並無不能注意之情事，竟疏未注意，
    於顯示方向燈後即由外側快車道駛出欲為右轉，適有曾于豪
    騎乘車牌號碼181-HFC號重型機車自其同向右側駛至，亦疏
    未注意車前狀況並減速慢行，見狀閃避不及，而撞擊李緣慶
    所駕駛之上開自用小客車右側車身，致曾于豪人車倒地受傷
    ，雖經送醫急救，仍因急救無效不治死亡。李緣慶於肇事後
    ，在未有偵查犯罪職務之機關或公務員發覺其為犯罪人前，
    即向到場處理本件道路交通事故而尚不知肇事者為何人之臺
    南縣警察局新營分局（現改制為臺南市政府警察局新營分局
    ）第五組警員供承其為肇事人，自首並接受裁判。
二、案經臺灣臺南地方法院檢察署檢察官據報相驗後自動偵查起
    訴。
    理    由
一、本件係經被告李緣慶就被訴之犯罪事實為有罪之表示，而經
    本院裁定以簡式審判程序加以審理，依刑事訴訟法第273條
    之2、第159條第2項之規定，不適用傳聞法則有關限制證據
    能力之相關規定，合先敘明。
二、訊據被告李緣慶對於上揭事實坦承不諱，並有道路交通事故
    現場圖、道路交通事故調查報告表(一)、(二)、奇美醫院柳營分
    院診斷證明書各1份、現場蒐證照片12張（見相驗卷第10頁
    、第13-21頁）在卷可稽。又被害人曾于豪係因本件車禍受
    有頸胸椎骨折合併呼吸衰竭、頸背撞傷後腹腔血腫、低血容
    休克而不治死亡，亦據臺灣臺南地方法院檢察署檢察官督同
    法醫師相驗屬實，有相驗筆錄、檢驗報告書、相驗屍體證明
    書各1份及相驗照片23幀附卷可憑（見相驗卷第28頁、第32-
    37頁、第39頁、第46-57頁）。按汽車行駛時，駕駛人應注
    意車前狀況及兩車併行之間隔，並隨時採取必要之安全措施
    ；又汽車行駛至交岔路口轉彎時，轉彎車應讓直行車先行，
    道路交通安全規則第94條第3項、第102條第1項第7款分別定
    有明文。被告為汽車駕駛人，自應注意及此。又本件事故發
    生當時天候晴、日間自然光線、柏油路面乾燥無缺陷亦無障
    礙物、視距良好等情，有上揭道路交通事故調查報告表(一)1
    份在卷可參（見相驗卷第14頁），是被告客觀上並無不能注
    意之情事，然被告於上揭時、地駕駛汽車疏未注意上揭交通
    安全規則，致與騎乘機車之被害人發生車禍致被害人傷重不
    治死亡，被告於本件車禍之發生，顯有過失。另本件肇事責
    任經送請鑑定結果，亦認被告駕駛自小客車，行經無號誌交
    岔路口右轉時，未注意讓右側直行車先行，為肇事主因；曾
    于豪駕駛重機車，行經無號誌交岔路口，未減速慢行，且未
    注意車前狀況，為肇事次因，此有臺灣省臺南區車輛行車事
    故鑑定委員會99年5月27日南鑑字第0995901814號函暨臺南
    區990398案鑑定意見書、臺灣省車輛行車事故覆議鑑定委員
    會100年4月18日覆議字第1006201419號函各1份在卷可稽（
    見相驗卷第63-64頁、本院卷第40頁）。是被害人曾于豪係
    因本件車禍死亡，既如前述，則被害人曾于豪之死亡與被告
    之過失行為間，即有相當因果關係。因此，本件被告過失致
    人於死之犯行，事證明確，應予依法論科。
三、核被告李緣慶所為，係犯刑法第276條第1項之過失致死罪。
    被告於肇事後，在未有偵查犯罪職務之機關或公務員發覺其
    為犯罪人前，即向至現場處理本件道路交通事故，尚不知肇
    事者為何人之臺南縣警察局新營分局第五組警員供承其肇事
    犯罪，自首並接受裁判等情，有臺南縣警察局道路交通事故
    肇事人自首情形紀錄表1紙在卷可稽（見相驗卷第22頁），
    應依刑法第62條前段之規定減輕其刑。爰審酌被告之品行、
    生活狀況（尚須扶養患有重度精神障礙之女兒）、智識程度
    （國小畢業）、被告於本件事故中之過失情節與程度，暨犯
    罪後於警詢及偵查時雖否認有過失，然於本院審理時已坦承
    犯錯，惟被告迄未能與被害人之家屬達成和解賠償損害等一
    切情狀，量處如主文所示之刑，以資懲儆。
據上論斷，應依刑事訴訟法第273條之1第1項、第299條第1項前
段，刑法第276條第1項、第62條前段，刑法施行法第1條之1，判
決如主文。
本案經檢察官吳坤城到庭執行職務。
中    華    民    國   100    年    6     月    30    日
                    刑事第十五庭  法  官  林福來
以上正本證明與原本無異。
如不服本判決應於收受本判決後10日內向本院提出上訴書狀，並
應敘述具體理由。其未敘述上訴理由者，應於上訴期間屆滿後20
日內向本院補提理由書狀（均須按他造當事人之人數附繕本）「
切勿逕送上級法院」。
                                  書記官  李淑惠
中    華    民    國   100    年    7     月    4     日
附錄論罪科刑法條：
刑法第276條第1項：
因過失致人於死者，處二年以下有期徒刑、拘役或二千元以下罰
金。